臺灣桃園地方法院刑事判決 
111年度審易字第487號
公  訴  人  臺灣桃園地方檢察署檢察官
被      告  張賢孝



上列被告因詐欺案件，經檢察官提起公訴（111年度偵緝字第621
號、111年度偵字第8561號、第9300號），本院判決如下：
    主      文
本件公訴不受理。
    理      由
一、本件公訴意旨略以：被告張賢孝明知金融帳戶係個人信用之
    重要表徵，可預見將自己之金融帳戶提供他人使用，可能因
    此幫助他人從事詐欺取財行為而用以處理犯罪所得，使警方
    追查無門，竟不違背其本意，基於幫助他人詐欺取財之不確
    定犯意，於民國110年6月間，在桃園市中壢區住處，將其所
    申辦之中國信託商業銀行帳號000-000000000000號帳戶之存
    摺、提款卡、密碼，以面交之方式交付予詐欺集團成員使用
    ，並獲利新臺幣（下同）1萬5,000元。該詐欺集團成員即意
    圖為自己不法之所有，基於詐欺取財犯意，於附表一所示時
    間，以附表一所示之方式詐騙李政憲，致李政憲因此陷於錯
    誤，於附表一所示時間，匯款如附表一所示金額至上揭中國
    信託銀行帳戶，並旋遭詐欺集團成員提領。因認被告涉犯刑
    法第30條第1項前段、第339條第1項之幫助詐欺取財罪嫌（
    下稱「本案」）。
二、按已經提起公訴或自訴之案件，在同一法院重行起訴者，法
    院應諭知不受理之判決，並得不經言詞辯論為之，刑事訴訟
    法第303條第2款、第307條分別定有明文。次按一事不再理
    為刑事訴訟法上一大原則，蓋對於同一被告之一個犯罪事實
    ，無論是實質上一罪或裁判上一罪，只有一個刑罰權，不容
    重複裁判，故檢察官就同一事實為先後兩次起訴，法院應依
    刑事訴訟法第303條第2款就重行起訴部分諭知不受理之判決
    ，最高法院90年度台非字第50號判決之意旨可資參照。
三、經查，被告前於110年6月間，在桃園市中壢區住處，將其所
    申辦之華南商業銀行帳號000-0000000000000號帳戶之存摺
    、提款卡、密碼，以面交之方式交付予詐欺集團成員使用。
    該詐欺集團成員即意圖為自己不法之所有，基於詐欺取財犯
    意，於附表二所示時間，以附表二所示之方式詐騙張軒甄，
    致張軒甄因此陷於錯誤，於附表二所示時間，匯款如附表二
    所示金額至上揭華南銀行帳戶，並旋遭詐欺集團成員提領，
    被告涉犯刑法第30條第1項前段、第339條第1項之幫助詐欺
    取財罪嫌，業經臺灣桃園地方檢察署檢察官以111年度偵字
    第2658號提起公訴，並於111年3月2日繫屬本院（下稱「前
    案」），現由本院以111年度審易字第427號案件審理中，有
    上揭前案起訴書、臺灣高等法院被告前案紀錄表在卷可考。
    觀諸被告經起訴涉犯幫助詐欺取財罪嫌之前案與本案犯罪事
    實內容可知，前案與本案遭詐欺集團詐騙之告訴人固不相同
    ，然對照被告於本案偵查中供稱：我在臉書上看到租帳戶廣
    告，提供中國信託及華南銀行兩個帳戶報酬是1萬5千元，我
    將上開帳戶的存摺、提款卡、密碼以面交方式提供給對方，
    對方當場給我1萬5千元等語（見偵字第8561號卷第91至92頁
    ），則被告交付上開2個帳戶存摺、提款卡之時間及目的係
    為牟取1萬5千元之對價等節相同，稽此可徵彼此間顯具行為
    之同一性，是該「前案」及「本案」之幫助詐欺取財罪嫌，
    自屬一行為觸犯數罪名之想像競合犯，因之，此二案核有裁
    判上一罪之關係，為同一案件，茲「本案」繫屬本院之日期
    為111年3月9日，有加蓋本院收案日期章戳之臺灣桃園地方
    檢察署移送函為憑，已在該「前案」之後，則依首揭法條之
    規定，「本案」爰不經言詞辯論，逕為諭知不受理之判決。
據上論斷，應依刑事訴訟法第303條第2款、第307條，判決如主
文。
中    華    民    國   111    年    3     月    31    日
                  刑事審查庭  審判長法  官  劉美香
                                    法  官  呂曾達
                                    法  官  李佳穎
以上正本證明與原本無異。
如不服本判決應於收受判決後20日內向本院提出上訴書狀，並應
敘述具體理由。其未敘述上訴理由者，應於上訴期間屆滿後20日
內向本院補提理由書（均須按他造當事人之人數附繕本）「切勿
逕送上級法院」。
                                    書記官  蔡萱穎
中    華    民    國   111    年    3     月    31    日
附表一：
編號 被害人 詐騙方式 匯款時間 匯款地點 匯款金額 （新臺幣） 被害人匯出款項之帳戶 被告接收款項之帳戶 1 李政憲 （提告） 李政憲於110年6月25日某時許，使用交友軟體「Singol」，認識一名真實姓名、年籍不詳，暱稱「蔡雅婷」之詐騙集團成員，該員向李政憲詐稱，可透過「高匯」投資平台網站獲利，致李政憲陷於錯誤，進而於右列時間、地點，匯款至右列被告帳戶內。 110年6月28日21時19分許 新竹縣○○市○○○路00號606室 5萬元 000-00000000000000 000-000000000000    110年6月28日21時20分許  5萬元      110年6月28日21時23分許  5,000元 000-000000000000  2 林世晏 （提告） 林世晏於110年6月8日8時許，加入一名暱稱HotForex客服之好友，該員向林世晏詐稱可代為操作外匯獲利云云，致林世晏陷於錯誤，進而於右列時間、地點，匯款至右列被告帳戶內。 110年6月28日18時33分許 不詳地點 3萬元 000-000000000000     110年6月28日18時38分許  1萬5000元 000-00000000000000  3 劉金泰 （提告） 劉金泰於110年6月16日在交友軟體認識一名自稱小宛之詐騙集團成員，該員向劉金泰詐稱，可依其指示操作美金獲利云云，致劉金泰陷於錯誤，進而於右列時間、地點，匯款至右列被告帳戶內。 110年6月29日18時41分許 不詳地點 2萬1,000元 000-000000000000 000-000000000000 
附表二：
編號 被害人 詐騙方式 匯款時間 匯款地點 匯款金額 （新臺幣） 被害人匯出款項之帳戶 被告接收款項之帳戶 1 張軒甄 （提告） 張軒甄於110年6月21日某時許，瀏覽INSTAGRAM，加入一名LINE暱稱鄧斌之詐騙集團成員好友，該員向張軒甄詐稱，可透過「Millinium」網站投資外匯，致張軒甄陷於錯誤，進而於右列時、地，匯款右列金額至右列被告帳戶。 110年6月30日12時28分許 臺北市○○區○○路00號6樓 5,000元 000-00000000000000 000-000000000000    110年7月2日16時17分許 彰化縣○○鎮○○路000巷00弄0號 2萬4,000元  000-000000000000    110年7月3日18時47分許  3萬元